Inventaris van de kopieën der Doop-, Trouw- en Begraafboeken (DTB) van Haastrecht
Nationaal Archief, Den Haag
DTB kopie Zuid-Holland; Haastrecht
DTB Haastrecht
0 0
GEDTBZH044
??? meter; ??? inventarisnummers
Gescande fotokopieën van normale geschreven en gedrukte teksten. De Nederlandstalige stukken van vóór ca. 1700 zijn geschreven in het gotische cursiefschrift, met name in de oud-Hollandse klerkencursief.
Nationaal Archief, Den Haag
Nederduits gereformeerde gemeente te Haastrecht
Rooms-katholieke parochie te Haastrecht
Ambachtsbestuur ("gerecht", "burgemeesters", "Wet", "schepenen", "commissarissen", gequalificeerden) van Haastrecht
Burgerlijke Stand van de gemeente Haastrecht
De doopregisters bevatten naast de doopdatum de volledige namen van de ouders en de voornaam van het gedoopte kind. Daarnaast worden soms ook de doopgetuigen en / of peetouders genoemd. De trouwregisters bevatten naast de datum van (onder)trouw de namen van bruidegom en bruid. Daarnaast treft men dikwijls aanvullende gegevens aan, zoals plaats van herkomst, woonadres, de vermelding dat de persoon weduwnaar of weduwe is en eventueel de naam van de vorige partner. Wanneer de partners uit verschillende plaatsen afkomstig zijn of elders trouwen, vindt men ook gegevens omtrent afgegeven attestaties van de huwelijksafkondigingen. De begraafregisters bevatten op datum van aangifte de naam van de begraven persoon. In enkele gevallen wordt ook de datum van overlijden gegeven. Bij (minderjarige) kinderen wordt meestal de naam van de vader vermeld; bij vrouwen en weduwen soms de naam van de echtgenoot. Aanvullende gegevens over de begraafplaats en het luiden van de klok komen zelden voor.
Archiefvorming
Geschiedenis van het archiefbeheer
De verwerving van het archief
3.04
Aanwijzingen voor de gebruiker
Openbaarheidsbeperkingen
Volledig openbaar
De collectie is een duplicaat van een archief in eigen beheer.
Materiële beperkingen
Aanvraaginstructie
Van de documenten die in deze archiefinventaris zijn beschreven, kunnen de originelen niet geraadpleegd worden. Deze zijn overgedragen aan het gemeentebestuur van de gemeente vanwaar ze afkomstig zijn, ter opneming en bewaring in de gemeentelijke archiefbewaarplaats.
Verwant materiaal
Beschikbaarheid van kopieën
Beschrijving van de series en archiefbestanddelen
- HAASTRECHT (DTB)
  De originele stukken berusten bij het streekarchief Midden-Holland.
  - ALGEMEEN, A.
    - GEREFORMEERD, a.
      - Doop- en trouwboeken., 1683-1792.; 1.I-2.IV
        - 1683-1714., 1.I-1.III
          - acta van de kerkenraad, 1683-1715 januari., 1.I
          - dopen, 1683 mei 30-1714., 1.II
          - trouwen, 1683 mei 30-1714., 1.III
        - 1715-1792., 2.I-2.III
          - acta van de kerkenraad, 1715-1728., 2.I
          - dopen, 1715-1744., 2.II
          - dopen, 1745-1792., 2.III
          - trouwen, 1715-1792., 2.IV
      - Doopboek., 1793-1812 mei 22.; 3
        Tevens een naamregister van geborenen dat is ontleend aan de Burgerlijke Standsregisters, 1811 december 21-1818.
      - Registers van de graven in de kerk, met naamsvermelding van grafeigenaren en begravenen., 1755-1836.; 4-6
        - 1755-1792., 4
          Het register dagtekent van 1755. Achterin: notities inzake de begravenen in de kerk en op het kerkhof.
        - 1755-1832., 5
          Het register dagtekent van 1780.
          Voorin: lijst van grafeigenaren en begravenen, 1790-1795. Achterin: Index op naam van grafeigenaren, gevolgd door namen der begravenen, 1780-1819.
        - 1759-1836., 6
          Het register dagtekent van 1821.
          Achterin: Index op naam van grafeigenaren.
      - Register van ontvangst van betaling voor grafrechten., 1786 juli-1811 juni 21.; 7
        Inliggend blad met aantekeningen, 1811 juli 20-1812 juni 27.
    - ROOMS-KATHOLIEK, b.
      - Doop- en trouwboeken., 1709-1812.; 8-9
        - 1709-1795., 8
          a. trouwen, 1709 mei 12-1795 mei 17.
          Vooraf gaat een lijst van paters tot 1761.
          b. dopen, 1709 april-1777.
          Achter de doopinschrijving d.d. 1711 december 16 een overlijdensregister, 1709 april 30-1710 juni 15.
        - 1778-1812., 9
          a. dopen, 1778-1812 januari 28.
          b. trouwen, 1795 april 26-1811.
    - GERECHT, c.
      - Trouwboek., 1686-1811.; 10
        Hierin tevens vermelding van afgegeven attestaties naar elders betreffende in Haastrecht afgekondigde huwelijken.
      - Huwelijkstoestemmingen, -afkondigingen, attestaties enz. (Bijlagen van trouwinschrijvingen., 1658, 1673-1811).; 11.I-17.II
        - 1658 1673-1715., 11.I-11.III
          - 1658-1689., 11.I
          - 1690-1709., 11.II
          - 1710-1715., 11.III
        - 1697-1735., 12.I-12.II
          - 1697-1724., 12.I
          - 1725-1735., 12.II
        - 1736-1760., 13.I-13.III
          - 1736-1742., 13.I
          - 1742-1749., 13.II
          - 1750-1760., 13.III
        - 1761-1780., 14.I-14.II
          - 1761-1769., 14.I
          - 1769-1780., 14.II
        - 1781-1796., 15.I-15.II
          - 1781-1786., 15.I
          - 1787-1795., 15.II
        - 1796-1804., 16.I-16.III
          - 1796-1798., 16.I
          - 1799-1801., 16.II
          - 1802-1804., 16.III
        - 1804-1811., 17.I-17.II
          - 1804-1807., 17.I
          - 1808-1811., 17.II
        - 1806-1811.Huwelijksaangiften ter secretarie, ingevolge art. 38 der ordonnantie op het middel van het kleinzegel., 18
    - GEQUALIFICEERDEN, d.
      - Overlijdensregister., 1806-1811.; 19
      - Register van aangegeven lijken., 1806-1811.; 20
  - Rozendaal, B.
    - GEQUALIFICEERDEN, a.
      - Register van aangegeven lijken., 1806-1811.; 21
      - Wekelijkse lijsten van aangegeven lijken., 1809-1811.; 22
  - Vliet, C.
    - GERECHT, a.
      - Trouwboek., 1734-1805.; 23
      - Huwelijksproclamaties, met vermelding van huwelijksbevestiging., 1667, 1694, 1697, 1699.; 24
      - Huwelijksproclamaties., 1734-1809.; 25
      - Verzoeken om ondertrouw., 1749-1804, 1809.; 26